臺灣屏東地方法院刑事判決　　　　　 110年度交簡上字第92號
上　訴　人
即　被　告　陳勁雄


上列上訴人即被告因公共危險案件，不服本院中華民國110 年8
月19日110 年度交簡字第1230號第一審判決（聲請簡易判決處刑
案號：臺灣屏東地方檢察署110 年度速偵字第933 號），提起上
訴，本院管轄之第二審合議庭判決如下：
    主  文
上訴駁回。
    事  實
一、陳勁雄前於民國105 年間，因公共危險案件，經臺灣橋頭地
    方法院以105 年度交簡字第4745號判決判處有期徒刑2 月確
    定，於106 年4 月28日易科罰金執行完畢。陳勁雄仍不知悔
    改，於110 年6 月21日8 時許，在屏東縣里港鄉某處之工作
    地點飲用清酒後，明知飲用酒類後即不應駕駛動力交通工具
    ，竟仍於同日16時許，駕駛車牌號碼000-0000號自用小客貨
    車上路，並仍於駕車時飲酒。嗣於同日17時5 分許，陳勁雄
    行經屏東縣長治鄉瑞源路與瑞源路19巷交岔路口時，因不勝
    酒力而暫停在該處。經警察到場盤查，並於同日17時34分許
    對陳勁雄施以酒測，測得其吐氣酒精濃度達每公升2.06毫克
    ，始悉上情。
二、案經屏東縣政府警察局屏東分局報請臺灣屏東地方檢察署檢
    察官偵查後，聲請以簡易判決處刑。
    理  由
一、按被告以外之人於審判外之言詞或書面陳述，除法律有規定
    者外，不得作為證據，刑事訴訟法第159 條第1 項固定有明
    文。惟被告以外之人於審判外之陳述，雖不符同法第159 條
    之1 至之4 之規定，而經當事人於審判程序同意作為證據，
    法院審酌該言詞陳述或書面陳述作成時之情況，認為適當者
    ，亦得為證據，同法第159 條之5 第1 項，亦規定甚明。查
    本院下列所引用具傳聞性質之證據，檢察官及被告陳勁雄均
    同意有證據能力（見本院簡上卷第38頁），基於尊重當事人
    對於傳聞證據之處分權，及證據資料愈豐富，愈有助於真實
    發現之理念，又本院審酌該等證據之作成情況，並無違法取
    證或其他瑕疵，且與本案均具關聯性，認為以之作為證據為
    適當，參諸上開規定，自均具證據能力。
二、訊據被告對上揭事實於本院審理時坦承不諱，並有酒精測定
    紀錄表、屏東縣政府警察局舉發違反道路交通管理事件通知
    單、車輛詳細資料報表各1 份、路口監視器畫面翻攝照片4
    張及現場照片2 張等件在卷可查，足認被告之任意性自白與
    事實相符，堪為論罪科刑之依據。是本案事證明確，被告犯
    行堪以認定，應依法論科。
三、核被告所為，係犯刑法第185 條之3 第1 項第1 款之不能安
    全駕駛動力交通工具罪。又被告事實欄所載之科刑及執行情
    形，有臺灣高等法院被告前案紀錄表附卷足憑，其於有期徒
    刑執行完畢後5 年內，故意再犯本件有期徒刑以上之罪，依
    刑法第47條第1 項之規定，為累犯；另參以司法院大法官釋
    字第775 號解釋之意旨，審酌被告前已因犯同類型案件而經
    法院判處徒刑執行完畢，理應產生警惕作用而提升自我控管
    能力，然而被告卻故意再犯相同罪質之本罪，足見其對刑罰
    之反應力薄弱，爰依刑法第47條第1 項規定加重其刑。
四、對原判決上訴之說明：
(一) 按關於刑之量定，係實體法上賦予法院得為自由裁量之事
     項，倘原審法院未有逾越法律所規定之範圍，或濫用其權
     限，即不得任意指摘為違法（最高法院75年台上字第7033
     號判例意旨參照）。且在同一犯罪事實與情節，如別無其
     他加重或減輕之原因，下級審量定之刑，亦無過重或失輕
     之不當情形，則上級審法院對下級審法院之職權行使，原
     則上應予尊重（最高法院85年度台上字第2446號判決意旨
     參照）。
(二) 原判決認被告罪證明確，因而適用刑事訴訟法第449 條第1
     項前段、第3 項、第454 條第2 項，刑法第185 條之3 第1
     項第1 款、第47條第1 項、第41條第1 項前段，刑法施行
     法第1 條之1 第1 項等規定，並審酌被告於酒後吐氣所含
     酒精濃度高達每公升2.06毫克，已逾每公升0.25毫克之標
     準值8 倍之情形下，仍貿然駕車上路，且於駕車時仍邊飲
     酒邊駕車，不僅漠視自身安危，更嚴重罔顧其他用路人之
     生命、身體及財產安全，所為實非可取；惟念其犯後坦承
     犯行，態度尚可，兼衡其未肇事傷人之情節、智識程度及
     家庭經濟狀況等一切情狀，量處有期徒刑5 月，並諭知易
     科罰金之折算標準。經核原判決認事用法，核無不合，量
     刑亦已斟酌刑法第57條各款所列情狀，而未逾越法定範圍
     ，亦未濫用其職權，應屬適當。
(三) 被告雖以：因被告於110 年1 月4 日至110 年8 月29日至
     屏安醫療社團法人屏安醫院門診治療中，目前症狀緩解，
     仍需持續治療，請求從輕量刑為上訴理由。惟原判決量刑
     所依據之刑法第185 條之3 第1 項第1 款之罪，其法定刑
     為2 年以下有期徒刑，得併科20萬元以下罰金，法定最低
     度刑為有期徒刑2 月，被告本案吐氣所含酒精濃度為每公
     升2.06毫克，遠高出法定標準值（每公升0.25毫克）。其
     次，被告前於105 年間，因犯不能安全駕駛致交通危險案
     件，經本院判處有期徒刑2 月確定且甫於106 年4 月28日
     執行完畢（累犯不重複評價）等情，有臺灣高等法院被告
     前案紀錄表可查，是被告自應清楚知悉政府查緝酒駕犯罪
     之決心。詎被告再次泥醉駕車上路，且為邊駕車邊飲酒之
     酒駕犯行，自有予以適當懲處之必要。是原判決量處被告
     累犯處有期徒刑5 月，顯難認有何過重之情，應符合罪刑
     相當原則，至被告之家庭、經濟狀況等節，亦非法定得減
     刑之事由。基上，被告上開辯詞對於全案認事用法及判決
     之結果均不生影響，原判決量刑亦屬允當，被告提起上訴
     ，指摘原判決不當，為無理由，應予駁回。
據上論斷，依刑事訴訟法第455 條之1 第1 項、第3 項、第368
條，判決如主文。
本案經檢察官廖維中偵查後聲請以簡易判決處刑，經被告提起上
訴後，由檢察官王光傑到庭執行職務。
中    華    民    國  110     年    12    月    13    日
                  刑事第五庭  審判長法  官  林鈴淑
                                    法  官  江永楨
                                    法  官  沈婷勻
以上正本證明與原本無異。
不得上訴。
中    華    民    國   110    年    12    月    13    日
                                    書記官  温訓暖
附錄本判決論罪科刑法條：
中華民國刑法第185 條之3 第1 項第1 款
駕駛動力交通工具而有下列情形之一者，處 2 年以下有期徒刑
，得併科 20 萬元以下罰金：
一、吐氣所含酒精濃度達每公升零點二五毫克或血液中酒精濃度
    達百分之零點零五以上
    。